【裁判字號】    89,訴,759
【裁判日期】    891025
【裁判案由】    退除給與
【裁判全文】
臺北高等行政法院裁定                              八十九年度訴字第七五九號
    原      告  甲○○
    被      告  國防部
    代  表  人  伍世文
右當事人間因退除給與事件，原告不服被告中華民國八十九年八月十日八十九年鎔鉑
訴字第一四０號訴願決定，提起行政訴訟，本院裁定如左：
    主  文
原告之訴駁回。
訴訟費用由原告負擔。
    理  由
一、按訴願之提起，應自行政處分達到或公告期滿之次日起三十日內為之。訴願事件
    ，提起訴願逾法定期間或未於訴願法第五十七條所定期間內補送訴願書者，應為
    不受理之決定，分別為同法第十四條第一項及第七十七條第二款所明定。
二、本件原告因退除給與事件，不服國防部人事參謀次長室於民國八十九年五月二十
    五日（八九）易晨字第一五三五九號函所為之處分，提起訴願，惟其於八十九年
    七月十三日向被告提出之訴願書上，已載明係八十九年五月三十一日收到該書函
    ，此有上開訴願書附訴願卷可稽。計其提起訴願之期間，應自八十九年六月一日
    起算，至八十九年七月一日即已屆滿（原告居住於臺北市，與受理訴願機關國防
    部所在地相同，毋庸扣除在途期間）。原告遲至八十九年七月十三日始向被告提
    起訴願，訴願決定以其訴願已逾法定不變期間，不予受理，自無不合。原告復對
    之提起行政訴訟，顯非合法，應予駁回。
三、原告雖主張：原告於八十九年五月十六日第一次向被告陳情，被告於八十九年五
    月三十一日送達復函（按係前揭所示之行政處分函），原告復於八十九年六月七
    日第二次陳情，被告於八十九年六月二十八日復函，公文於八十九年七月十三日
    才送達原告，故提起訴願之期間應自八十九年七月十四日起算，或從被告第二次
    復函發文日八十九年六月二十八日起算，至原告八十九年七月十三日提起訴願，
    均未逾訴願法定期間三十日；況查原告於八十七年七月一日曾寄存證信函給被告
    ，以保原告之合法權益云云。惟查原告所稱之第一次及第二次陳情，均係陳情請
    領其父張家閑退除給與補助金一事，雖國防部人事參謀次長室迭為否准之復函，
    此有各該陳情書及復函附卷可稽，然國防部人事參謀次長室對原告第二次陳情之
    答覆，乃重申第一次復函否准之意旨，並未變更先前復函之內容，核其性質，係
    就同一事件，重申其維持原消極處分之意思，不能認為有新處分之存在而對之提
    起訴願，故本件仍應以被告之第一次處分（復函）為計算訴願之期間，原告主
    張應以第二次復函為準計算訴願之期間云云，自非可採。至於原告所稱八十九年
    七月一日所具之存證信函，收件人為金英發少校及國防部人力規劃處，內容純為
    索還證明之文件，並未隻字片語言及有對被告之行政處分不服而提起訴願之意旨
    ，此有該存證信函在卷可按，自與提起訴願無關，尚難為原告有利之證明。
四、依行政訴訟法第一百零七條第一項第十款、第一百零四條、民事訴訟法第九十五
    條、第七十八條，裁定如主文。
中      華      民      國    八十九    年      十      月    二十五    日
                               臺北高等行政法院第 三 庭
                                           審 判 長 法  官  徐瑞晃
                                                    法  官  吳慧娟
                                                    法  官  李得灶
右為正本係照原本作成。
如不服本裁定，應於送達後十日內向本院提出抗告狀（須按他造人數附繕本）。
中      華      民      國    八十九    年      十      月    二十六    日
                                                    書記官  陳清容


司法院資訊處製作；財團法人民間司法改革基金會備份。
